最　高　行　政　法　院　裁　定
　　　　　　　　　　　　　94年度裁字第00415號
抗　告　人　甲○○
上列抗告人因與相對人財政部臺北市國稅局間綜合所得稅事件，
抗告人對於中華民國92年10月9日臺北高等行政法院92年度簡字
第445號裁定，提起抗告，本院裁定如下︰
　　主  文
抗告駁回。
抗告訴訟費用由抗告人負擔。
　　理  由
一、按對於適用簡易程序之裁判提起上訴或抗告，須經本院許可
    ，且該許可以訴訟事件所涉及之法律見解具有原則性者為限
    ，行政訴訟法第235條定有明文。所謂法律見解具有原則性
    ，係指該事件所涉及之法律問題意義重大，而有加以闡釋之
    必要情形而言，如對行政命令是否牴觸法律所為之判斷；或
    就同類事件高等行政法院所表示之見解，相互牴觸。
二、原審以本件抗告人88年度綜合所得稅結算申報，經相對人核
    定應補稅額11,741元，繳款書之繳納期限為90年1月6日起至
    90年1月15日止，嗣展延繳納期限至90年12月25日止，繳款
    書按抗告人88年度所得稅結算申報書所填載戶籍地址台北市
    ○○○路1段68號地下室，於90年11月7日合法送達，此有經
    現代名門管理委員會蓋章及管理人員李君簽收之郵件收件回
    執附原處分卷可稽，則申請復查期間，應自90年12月26日起
    算，至91年1月24日（星期四）屆滿，惟抗告人遲至91年2月
    6日始申請復查，已逾首揭規定復查期限，相對人復查決定
    駁回，核無不合，訴願機關執相同理由駁回其訴願，亦無不
    妥，抗告人復對之提起行政訴訟，難謂合法，而裁定駁回其
    訴。抗告意旨略謂：抗告人自85年及87年3月19日前已向相
    對人報備使用增加「桃園縣龜山鄉○○街11巷8號3樓」居住
    所地址在案，其後各函件請寄該址，惟系爭繳款書卻誤送到
    抗告人設籍地（即台北市○○○路○段68號地下室），且抗
    告人並無簽章，應屬未合法送達。原審裁定誤將居住所與設
    籍地混為一談，其適用行政程序法第73條規定有錯誤，因依
    同法第72條規定送達，於應送達人之「住居所」為之，並非
    設籍地。是原審裁定顯有違司法院釋字第400號解釋、憲法
    第15條對人民財產權應予保障之意旨，此情形符合行政訴訟
    法第273條及第283條規定；又原審裁定並未斟酌抗告人所提
    出之各種證物，亦有違行政訴訟法第243條、第107條、第24
    6條、第249條「其情形可以補正者，應先令其補正。」之規
    定等語。經核係爭執所得稅繳款書送達之效力，其所涉及之
    法律見解，尚無具有原則上之重要情事，抗告人提起抗告，
    不合首揭規定，不應許可，其抗告不合法，應予駁回。
三、依行政訴訟法第104條、民事訴訟法第95條、第78條，裁定
    如主文。
中    華    民    國    94    年    3    月    17     日
                  第五庭審判長法  官　趙　永　康
                              法  官　鄭　淑　貞
                              法  官　黃　淑　玲
                              法  官　侯　東　昇
                              法  官　林  文  舟
以  上  正  本  證  明  與  原  本  無  異
中    華    民    國    94    年    3    月    18     日
　　　　　　　　　　　　　　　書記官　彭　秀　玲
